臺灣高雄地方法院刑事裁定　　　　　　　　　　　　九十三年度聲判字第六二號
　　聲　請　人
　　即　告訴人　乙○○○
　　代　理　人　丁○○律師
　　　　　　　　甲○○律師
　　　　　　　　丙○○律師
　　被　　　告　戊○○
右列聲請人因告訴被告過失傷害案件，不服臺灣高等法院高雄分院檢察署檢察長駁回
再議之處分（九十三年度上聲議字第五三八號），聲請交付審判，本院裁定如左：
    主  文
聲請駁回。
    理  由
一、聲請交付審判意旨如附件刑事聲請交付審判狀所載。
二、按告訴人不服上級法院檢察署檢察長或檢察總長認為再議無理由而駁回之處分者
    ，得於接受處分書後十日內委請律師提出理由狀，向該管第一審法官聲請交付審
    判；法院認為交付審判之聲請不合法或無理由者，應駁回之，刑事訴訟法第二百
    五十八條之一及第二百五十八條之三第二項前段分別定有明文。又法院於審查交
    付審判之聲請有無理由時，除認為告訴人所指摘不利被告之事證未經檢察機關詳
    為調查或審酌，或不起訴處分書所載理由違背經驗法則、論理法則或其他證據法
    則，否則，不宜率與交付審判（法院辦理刑事訴訟案件應行注意事項第一百十八
    項參照）；至上開所謂告訴人所指摘不利被告之事證未經檢察機關詳為調查，係
    指告訴人所提出請求調查之證據，檢察官未予調查，且若經調查，即足以動搖原
    偵查檢察官事實之認定及處分之決定，倘調查結果，尚不足以動搖原事實之認定
    及處分之決定者，仍不能率予交付審判。
三、本件聲請人即告訴人乙○○○於民國（下同）九十二年三月三日以被告戊○○涉
    犯過失傷害罪嫌，向台灣高雄地方法院檢察署檢察官提出告訴，經該署檢察官於
    九十三年五月二十四日以九十三年度調偵字第二九八號為不起訴處分後，聲請人
    不服，聲請再議，嗣經台灣高等法院高雄分院檢察署檢察長於九十三年七月二十
    七日以九十三年度上聲議字第五三八號認再議為無理由而駁回再議。
四、經查：
    (一)原偵查之臺灣高雄地方法院檢察署檢察官偵查結果，以本件經送高雄市政府交
      通局車輛行車事故鑑定委員會鑑定及送高雄市車輛行車事故覆議鑑定委員會覆
      議結果，均認本件事故之發生，就兩車行向、路線與號誌運轉時序而言，肇事
      時僅能一方紅燈或綠燈，惟雙方當事人均稱係綠燈行駛，各執一詞，又無其他
      佐證，未便遽作認定，有該二委員會函文各一紙附卷足憑。再查，聲請人除診
      斷證明書一紙外，並未舉出任何證據證明被告就本件交通事故有何過失情事，
      則被告於案發時是否係依號誌行駛，在無任何佐證之情形下，已無從判斷；假
      設其確為其所稱係綠燈駕駛，則聲請人係闖越紅燈行駛，被告若無其他過失駕
      駛行為，應可受前述信賴原則之保護，不應令其負過失傷害之刑事責任。此外
      ，復查無其他積極證據足以認定被告有何犯行，揆諸前揭法條、判例要旨及說
      明，自難僅憑聲請人片面之指述，即遽論以被告罪刑，應認其罪嫌尚有不足，
      而依刑事訴訟法第二百五十二條第十款為不起訴之處分。嗣經台灣高等法院高
      雄分院檢察署檢察長以相同理由並認為聲請人所提各點理由只是聲請人個人之
      意見，並不能遽認被告有闖越紅燈，又經送請鑑定肇事責任，因雙方當事人均
      稱係綠燈行駛，各執一詞，又無其他佐證，未便遽作認定，有高雄市政府交通
      局車輛行車事故鑑定委員會及高雄市車輛行車事故覆議鑑定委員函文各一紙附
  卷足憑。況現場處理之警員已有製作雙方筆錄（高雄市政府警察局交通大隊交
      通事故談話紀錄表)附卷可佐，故無庸再予傳訊。而本案關鍵在於是誰闖越紅
      燈之事實不明，而非查明機車撞擊情形，故亦無另送請成大交通管理系鑑定之
      必要。又縱令聲請人所稱被告父親韓連益曾至聲請人代理人事務所稱願以新台
      幣三萬元賠償聲請人屬實，亦無從僅據此認定被告有過失傷害之犯行。因而聲
      請人執意認被告有過失重傷害罪嫌，而指摘原處分不當，其聲請再議顯無理由
      而維持原偵查檢察官之認定等情。經本院審核結果，認原偵查檢察官所為之不
      起訴處分及台灣高等法院高雄分院檢察署檢察長之處分，其採證與認事，尚無
      違背經驗法則、論理法則與證據法則之處。
    (二)聲請人另以：從車損部位、告訴人受傷部位、機車倒放位置、建工路口當時車
      流量、被告未維持犯罪現場情形、被告事後欲與告訴人和解情事、被告曾企圖
      逃逸等間接證據足以推論乃被告闖紅燈，且可函請成功大學交通管理學系鑑定
      ，雙方測謊鑑定等調查途徑等語，作為聲請交付審判之論據。惟查：(一)聲請人
      所提出之間接證據，如車損部位、告訴人受傷部位及機車倒放位置等取決於兩
      車撞擊當時之相對位置，與被告是否闖紅燈並無絕對關連，尚難以此推認被告
      行車動向。(二)其他如建工路口當時車流量、被告為維持犯罪現場情形、被告是
      否欲與告訴人和解及企圖逃逸等，均係聲請人個人意見，並無證據證明，且與
      告訴人是否有過失傷害聲請人之事實，並無關連，亦不得為被告不利認定之依
      據。(三)再者，聲請人所聲請之函請成功大學交通管理學系鑑定部分，業經台灣
      高等法院高雄分院檢察署九十三年度上聲議字第五三八號處分書敘明「本案關
      鍵在於是誰闖越紅燈之事實不明，而非查明機車撞擊情形，故亦無另送請成大
      交通管理系鑑定之必要」，聲請人既未提出送請成功大學交通管理學系可如何
      鑑定誰闖紅燈之情形，且聲請人係以送請鑑定結果所認定之撞擊情形與被告所
      述不同而推認被告闖紅燈，然此與送請測謊鑑定相同，亦僅得證明被告所述不
      實，並非證明被告如何過失傷害犯行之積極證據，從而，聲請人所聲請調查之
      證據均不足以動搖原偵查檢察官關於事實之認定及處分之決定，則聲請人據此
      聲請交付審判，尚難認有理由。
    (三)綜上，本件聲請人固於收受臺灣高等法院高雄分院檢察署九十三年度上聲議字
      第五三八號處分書後十日內即委由丁○○律師、甲○○律師、丙○○律師律師
      以聲請理由狀向本院聲請交付審判，然臺灣高等法院高雄分院檢察署檢察長維
      持臺灣高雄地方法院檢察署檢察官之不起訴處分，認被告無聲請人所指過失傷
      害犯行，且經本院審核結果認其採證與認事，均無違背經驗法則、論理法則與
      證據法則等情已詳如上述，揆諸前揭說明，本件聲請人所為交付審判之聲請為
      無理由，依法應予駁回。
五、依刑事訴訟法第二百五十八條之三第二項前段，裁定如主文。
中      華      民      國    九十三    年      八      月    三十    日
                                    臺灣高雄地方法院刑事第九庭
                                        審判長法  官    孫啟強
                                              法  官    張茹棻
                                              法  官    楊智守
右正本證明與原本無異。
不得抗告。
                                              書記官    王美玲
中    華    民    國      九十三      年      八      月      三十一      日
